臺灣桃園地方法院交通事件裁定　　　　99年度交聲字第1100號
原處分機關　交通部公路總局新竹區監理所
異　議　人　李國章
上列異議人即受處分人因違反道路交通管理處罰條例事件，不服
交通部公路總局新竹區監理所民國99年7 月20日桃監裁字第裁52
-DP0000000號違反道路交通管理事件裁決書所為之處分，聲明異
議，本院裁定如下：
    主  文
異議駁回。
    理  由
一、原處分意旨略以：異議人即受處分人李國章於民國99年4 月
    28日上午11時30分，駕駛車牌號碼747-RU號自用曳引車並加
    掛車牌號碼SL-35 號自用半聯結車，於行經桃園縣大園鄉○
    ○村○○路○段932 號時，有「轉彎車不讓直行車先行」、
    「違反道路交通安全規則肇事致人死亡」之違規事實，為桃
    園縣政府警察局交通隊警員蔡治弘舉發，並填製桃園縣政府
    警察局桃警局交字第DP0000000 號舉發違反道路交通管理事
    件通知單，限於99年7 月10日前到案。嗣異議人於99年6 月
    22日到案陳述不服，原處分機關交通部公路總局新竹區監理
    所仍認異議人有上開違規事實，遂以99年7 月20日壢監裁字
    第裁52-DB0000000號違反道路交通管理事件裁決書，依道路
    交通管理處罰條例第48條第1 項第6 款、第61條第1 項第 4
    款及違反道路交通管理事件統一裁罰基準及處理細則，處以
    罰鍰新臺幣（下同）1,400 元，吊銷駕駛執照，並依同條例
    第67條第3 項規定，1 年內不得考領駕駛執照。
二、聲明異議意旨略以：異議人在兩車碰撞前，即已取得優先右
    轉之路權，基於信賴原則，聲明異議人未有違反注意義務之
    情事，伊無違規事實等語，爰依法聲明異議。
三、按汽車駕駛人轉彎時，有轉彎車不讓直行車先行者，處 600
    元以上1,800 元以下罰鍰；又汽車駕駛人，駕駛汽車違反道
    路交通安全規則，因而肇事致人死亡者，吊銷其駕駛執照；
    汽車駕駛人，曾依本條例其他各條規定吊銷駕駛執照者， 1
    年內不得考領駕駛執照；道路交通管理處罰條例第48條第 1
    項第6 款、第61條第1 項第4 款前段、第67條第3 項分別定
    有明文。次按汽車駕駛人有第48條情形者，除依原條款處罰
    鍰外，並予記違規點數1 點；同條例第63條亦有明文。
四、經查：異議人於99年4 月28日上午11時30分許，駕駛車牌號
    碼747-RU號自用曳引車並加掛車牌號碼SL-35 號自用半聯結
    車，沿桃園縣大園鄉○○路○段由南向北方向行駛，駛至國
    際路三段932 號前路口右轉進入永儲公司，原應注意汽車行
    駛至交岔路口，轉彎車應讓直行車先行，而依當時情形天候
    晴朗、日間自然光線、路面乾燥、視距良好，並無不能注意
    之情事，竟疏未注意及此而貿然右轉，因而擦撞直行中由王
    明海所騎乘車牌號碼RYP-702 號之輕型機車，致王明海人車
    倒地，並遭上開半聯結車右側右前第10輪、右側右後第14輪
    碾壓，造成胸、腹和骨盆多處損傷骨折致呼吸衰竭和出血性
    休克，送醫不治死亡等情，業據異議人於所犯本院100 年度
    審交訴字第45號刑事案件中坦承不諱，並經本院調取該案卷
    宗核閱卷附被害人家屬蘇梅花、王銘誠、證人即永儲公司之
    保全陳清雲、即在案發現場施工之台電員工王金淋、陳權永
    、江金炮、目擊者王靈生、連昌交通公司之貨運司機簡仲才
    、五崧捷運倉庫課員許繼仁、台北關稅局駐永儲公司之關稅
    員張慶銘警詢時、偵查中筆錄無訛，且有桃園縣政府警察局
    交通大隊大園分隊職務報告、道路交通事故現場圖、道路交
    通事故調查報告表(一)(二)、桃園縣政府警察局大園分局刑案現
    場勘察報告、刑案現場照片、被害人王明海之敏盛綜合醫院
    診斷證明書、臺灣桃園地方法院檢察署相驗屍體證明書、相
    驗筆錄、檢驗報告書、相驗照片、法務部法醫研究所解剖報
    告書、鑑定報告書、內政部警政署刑事警察局99年7 月2 日
    刑鑑字第0990066360號鑑定書、臺灣桃園地方法院檢察署公
    務電話紀錄單等附卷可參，足認本件異議人係疏未注意車前
    狀況及轉彎車未讓直行車先行，致發生碰撞肇事，是被害人
    確因本件道路交通事故致死甚明。復本件經送請臺灣省桃園
    縣區車輛行車事故鑑定委員會鑑定結果，亦咸認異議人駕駛
    半自聯結車沿園縣大園鄉○○路○段由竹圍往八里方向行駛
    內側車道，行經肇事地永儲公司出入口前行車管制號誌正常
    運作交岔路口右轉彎，屬右轉彎車，應讓同向右側直行車先
    行，其未讓被害人之直行車為肇事主因乙節，此有該委員會
    桃縣鑑字第991032號鑑定意見書等附卷可稽，益徵異議人確
    有「轉彎車不讓直行車先行」、「違反道路交通安全規則肇
    事致人死亡」之違規事實無疑。基上，異議人確有於上述時
    地轉彎車不讓直行車先行之情事，原處分機關以異議人於期
    限內到案陳述意見，並依道路交通管理事件統一裁罰基準表
    予以罰處，自屬有據，於法相合。
五、綜上所述，原處分機關認異議人有「轉彎車不讓直行車先行
    」、「違反道路交通安全規則肇事致人死亡」之違規事實，
    依道路交通管理處罰條例第48條第1 項第6 款、第61條第 1
    項第4 款及違反道路交通管理事件統一裁罰基準及處理細則
    ，處以罰鍰1,400 元，吊銷駕駛執照，並依同條例第67條第
    3 項規定，1 年內不得考領駕駛執照，其認事用法均無違誤
    ，應予維持。是異議人之聲明異議為無理由，應予駁回。
據上論斷，應依道路交通管理處罰條例第87條第2 項，道路交通
事件處理辦法第18條，裁定如主文。
中    華    民    國   100    年    12    月    26    日
                  交通法庭    法  官  溫宗玲
以上正本證明與原本無異。
如不服本裁定，應於裁定送達後5 日內向本院提出抗告狀。
                              書記官  盧志強
中    華    民    國   100    年    12    月    28    日